【裁判字號】    97,訴,91
【裁判日期】    970423
【裁判案由】    搶奪等
【裁判全文】
臺灣宜蘭地方法院刑事判決                97年度訴字第91號
公  訴  人  臺灣宜蘭地方法院檢察署檢察官
被      告  乙○○
上列被告因搶奪等案件，經檢察官提起公訴（97年度偵字第 192
、193 號），被告於本院準備程序中為有罪之陳述，經告以簡式
審判程序之旨，並聽取當事人意見後，由合議庭評議裁定由受命
法官獨任行簡式審判程序，判決如下：
    主  文
乙○○竊盜，累犯，處有期徒刑肆月；又意圖為自己不法之所有
，而搶奪他人之動產，累犯，處有期徒刑壹年貳月；又意圖為自
己不法之所有，而搶奪他人之動產，累犯，處有期徒刑壹年貳月
。應執行有期徒刑貳年陸月。
    事  實
一、乙○○前因竊盜及違反毒品危害防制條例等案件，分別為本
    院94年度易字第440號、95年度訴字第43 號判決判處有期徒
    刑6月及8月確定，經本院95年度聲字第328號裁定有期徒刑1
    年之應執行刑，甫於民國96年8月23 日假釋付保護管束期滿
    而執行完畢，猶不知悔改，分別為下述犯行：
（一）乙○○於96年10月4日中午12時45 分許，見甲○○所有之
      車牌號碼GWM-803 號重型機車停放在宜蘭縣頭城鎮○○路
      85號前，且鑰匙插於機車鑰匙孔中未及拔下，竟萌生意圖
      為自己不法所有之犯意而竊取之，得手後供己代步使用。
（二）乙○○於96年10月4日下午2時30分許，騎乘上開機車行經
      宜蘭縣五結鄉○○路○ 段五股橋時，見騎乘腳踏車之丙○○將皮包背於右肩，乃另行基於意圖為自己不法所有之犯
      意，騎乘上開機車靠近丙○○腳踏車之右後方，自後猝然
      奪取該皮包得手，搶得皮包內之錢包1個、現金新臺幣1,5
      00元、行動電話1具、提款卡1張及存摺1本。
（三）乙○○於96年10月5日上午9時23分許，騎乘上開機車行經
      宜蘭縣羅東鎮○○路段時，見騎乘腳踏車之丁○○○將背
      包放置在腳踏車前方菜籃內，又另行起意，意圖為自己不
      法所有，騎乘上開機車靠近丁○○○腳踏車之右後方，猝
      然奪取該背包得手，搶得皮包內之國民身分證、提款卡、
      福利中心購物證、乘車金卡各1張、印章1 枚及行動電話1
      具。
    嗣於96年10月7日上午8時30分許，乙○○因另涉其他搶奪案
    件（業經本院96年訴字第517號判決判處有期徒刑2年確定）
    為警查獲，其於有偵查犯罪權限之公務員發覺其上開竊盜及
    搶奪犯行前，主動坦承為其所為，而自願接受裁判。
二、案經宜蘭縣警察局礁溪分局、羅東分局報請臺灣宜蘭地方法
    院檢察署檢察官偵查起訴。
    理  由
一、上開犯罪事實業據被告乙○○坦承不諱，核與證人即被害人
    甲○○、丙○○、丁○○○及員警許賜耀於警詢、偵查中所
    述情節大致相符，並有贓物認領保管單1紙、照片20 張在卷
    可資佐證，足認被告出於任意性之自白與事實相符，犯行明
    確，應依法論科。
二、核被告所為事實（一）之犯行係犯刑法第320條第1項之竊盜
    罪；事實（二）之犯行係犯刑法第325條第1項之搶奪罪；事
    實（三）係犯刑法第325條第1項之搶奪罪，其所犯上開3 罪
    ，犯意各別，行為互殊，應予分論併罰。被告前因竊盜及違
    反毒品危害防制條例等案件，分別為本院94 年度易字第440
    號、95年度訴字第43 號判決判處有期徒刑6月及8 月確定，
    經本院95年度聲字第328號裁定有期徒刑1年之應執行刑，甫
    於96年8月23 日假釋付保護管束期滿而執行完畢，有臺灣高
    等法院被告前案紀錄表在卷可參，其受徒刑執行完畢，5 年
    內故意再犯本件有期徒刑以上之罪，為累犯，應依刑法第47
    條第1 項加重其刑。又被告於有偵查犯罪權限之公務員發覺
    其上開竊盜及搶奪犯行前，主動坦承為其所為，並自願接受
    裁判，業據證人即警員許賜耀於偵查中證述在卷，合於刑法
    第62條前段自首之規定，爰依該規定減輕其刑，並與前開累
    犯加重部分先加後減之。爰審酌被告正值年壯，不循思正途
    謀取個人財富，反因積欠卡債等因素為本件犯行，其前有施
    用毒品、竊盜及詐欺等前科，有臺灣高等法院被告前案紀錄
    表在卷可參，素行不佳，然犯後坦認犯行，態度尚佳，並審
    酌其搶得之財物有限及已婚，育有1 子、高中畢業之智識程
    度等情狀，分別量處如主文所示之刑，並定其應執行刑。扣
    案之大衣1 件係被告平日穿著之衣物，與本件犯行無關，爰
    不另為沒收之諭知。
據上論斷，應依刑事訴訟法第273條第1項、第299條第1項前段，
刑法第320條第1項、第325條第1項、第47條第1項、第62 條前段
、第51條第5款，刑法施行法第1條之1第1項、第2 項前段，判決
如主文。
本案經檢察官張立言到庭執行職務。
中    華    民    國    97    年    4    月     23    日
                  刑事第二庭法  官  楊坤樵
以上正本證明與原本無異。
如不服本判決應於收受本判決後10日內向本院提出上訴書狀，並
應敘述具體理由。若未敘述理由者，應於上訴期間屆滿後20日內
向本院補提理由書狀 (均須按他造當事人之人數附繕本)。
                            書記官  謝佩欣
中    華    民    國    97    年    4    月     24    日
附錄本案論罪科刑法條全文：
中華民國刑法第320條
意圖為自己或第三人不法之所有，而竊取他人之動產者，為竊盜
罪，處 5年以下有期徒刑、拘役或 5 百元以下罰金。
意圖為自己或第三人不法之利益，而竊佔他人之不動產者，依前
項之規定處斷。
前二項之未遂犯罰之。
中華民國刑法第325條
意圖為自己或第三人不法之所有，而搶奪他人之動產者，處 6 月
以上 5 年以下有期徒刑。
因而致人於死者，處無期徒刑或 7 年以上有期徒刑，致重傷者，
處 3 年以上 10 年以下有期徒刑。
第 1 項之未遂犯罰之。


司法院資訊處製作；財團法人民間司法改革基金會備份。
